臺灣苗栗地方法院刑事裁定
111年度單聲沒字第24號
聲  請  人  臺灣苗栗地方檢察署檢察官
被      告  陳秋萍


上列聲請人因被告違反商標法案件，聲請單獨宣告沒收（111年
度執聲沒字第56號），本院裁定如下：
    主  文
扣案如附表所示之物及犯罪所得新臺幣肆仟元均沒收。
    理  由
一、聲請意旨略以：被告陳秋萍明知其自真實姓名年籍不詳之賣家購入印有如附表「註冊／審定號」欄所示之商標字樣之商品美甲貼，均係未得如附表「商標權人」欄所示之商標權人公司同意而製造之仿冒商品，竟於民國107年12月1日起至108年10月3日止，在其苗栗縣○○鎮○○路0段000巷0弄0號住處，利用電腦設備連上網際網路，在樂購蝦皮有限公司拍賣平臺以帳號「ngOOre」提供照片、文字等訊息，以每件約新臺幣（下同）30元（不含運費）之價格，公開陳列及販售其購入之仿冒上開商標權人註冊之商標字樣之美甲貼（如附表「扣案物名稱、數量」欄所示之物 ）。被告以此方式陳列如附表「扣案物名稱、數量」欄所示之物而欲販售予不特定人牟利，嗣經法商路易威登馬爾悌耶公司發現派員網購查證屬實後，向警報案而於108年10月8日循線查獲上情，並扣得如附表「扣案物名稱、數量」欄所示之物及4000元（臺灣苗栗地方檢察署109年度保管字第188號、109年度銀保字第22號）。被告所涉商標法案件，經聲請人以109年度偵字第980號為緩起訴處分確定，期間並已屆滿，扣案之物，爰依商標法第98條，刑法第40條第2項之規定聲請單獨宣告沒收等語。
二、按違禁物或專科沒收之物得單獨宣告沒收；侵害商標權、證
    明標章權或團體商標權之物品或文書，不問屬於犯罪行為人
    與否，沒收之，刑法第40條第2項及商標法第98條分別定有
    明文。又犯罪所得，屬於犯罪行為人者，沒收之；檢察官依
    第253條或第253條之1為不起訴或緩起訴之處分者，對刑法
    第38條第2項、第3項之物及第38條之1第1項、第2項之犯罪
    所得，得單獨聲請法院宣告沒收，刑法第38條之1第1項前段
    、刑事訴訟法第259條之1亦分別定有明文。
三、經查，被告因違反商標法案件，經臺灣苗栗地方檢察署檢察
    官於109年5月25日以109年度偵字第980號為緩起訴處分，因
    不得再議而確定，緩起訴期間為2年，於111年5月24日屆滿
    而未經撤銷，此有上開緩起訴處分書、緩起訴處分命令通知
    書及臺灣高等法院被告前案紀錄表附卷可憑。而本件扣案如
    附表所示之物，經鑑定結果均屬侵害如附表「商標權人欄」
    所示公司商標權之仿冒商品，有①法商香奈兒股份有限公司
    陳報狀所檢附之經濟部智慧財產局商標單筆詳細報表、鑑定
    證明書、市值估價表（見偵卷第21頁至第25頁）；②法商路
    易威登馬爾悌耶公司刑事告訴狀所檢附之經濟部智慧財產局
    商標單筆詳細報表、商標註冊簿、鑑定報告書（見偵卷第30
    頁至第43頁）；③克莉絲汀迪奧香水股份有限公司刑事告訴
    狀所檢附之鑑定報告書、經濟部智慧財產局商標單筆詳細報
    表（見偵卷第51頁至第53頁）；④固喜歡固喜公司刑事告訴
    狀所檢附之經濟部智慧財產局商標單筆詳細報表、鑑定報告
    書（見偵卷第57頁至第62頁）及內政部警政署保安警察第二
    總隊刑事警察大隊偵二隊搜索扣押筆錄、扣押物品目錄表（
    見偵卷第65頁至第67頁、第69頁）、違反商標法案仿品照片
    （見偵卷第86頁至第88頁）、扣押物品相片對照表（見偵卷
    第90頁至第91頁、第105頁至第106頁）、扣押物品清單（見
    偵卷第104頁）等附卷可憑，揆諸上揭規定，不問屬於犯罪
    行為人與否，應依商標法第98條規定宣告沒收。又扣案現金
    4000元，係被告販賣侵害上開公司商標權仿冒商品之犯罪所
    得，且為被告所有，亦據被告於偵訊時供述明確，應依刑法
    第38條之1第1項前段規定宣告沒收，是本件聲請即屬有據，
    應予准許。
四、依刑事訴訟法第455條之36第2項、第259條之1，商標法第98
    條，刑法第38條之1第1項前段、第40條第2項，裁定如主文
    。 
中　　華　　民　　國　　111 　年　　6 　　月　　28　　日
                  刑事第二庭  法　官　陳雅菡
以上正本證明與原本無異。
如不服本裁定，應於裁定送達後5日內向本院提出抗告狀。
                              書記官  林佩萱
中　　華　　民　　國　　111 　年　　6 　　月　　28　　日
【附表】
編號 扣案物名稱、數量 商標權人 商標名稱 註冊／審定號 1 「雙C」美甲貼1225只 法商香奈兒股份有限公司 CC MONOGRAM IN CIRCLE 00000000 2 「雙C」美甲貼紙31張    3 「LV」美甲貼173個 法商路易威登馬爾悌耶公司 LV LOGO（圖樣英文LV） 00000000 4 「LV」美甲貼紙42張 （檢察官聲請書漏未記載）   00000000    LV LOGO（圖樣英文LOUIS VUITTON） 00000000    FLEUR dans un losange (fig.) 00000000    FLEUR dans un cercle (fig.) 00000000    FLEUR (fig.) 00000000 5 「DIOR」美甲貼40個 克莉絲汀奧香水股份有限公司 DIOR（墨色） 00000000 6 「GUCCI」美甲貼79片 義商固喜歡固喜公司 GG（17） 00000000    GUCCI（墨色） 00000000    GG（18） 00000000